臺灣士林地方法院民事裁定
聲　請　人　蔡國民
上列聲請人聲請處分受監護人不動產事件，本院裁定如下：
    主  文
聲請駁回。
聲請程序費用由聲請人負擔。
    理  由
一、本件聲請意旨略以：聲請人為受輔助宣告之人蔡高甜之子，
    蔡高甜因罹患失智症，致無法處理自己事務，前經鈞院以99
    年度輔宣字第31號裁定宣告為受輔助宣告之人，並選定聲請
    人蔡國民為其輔助人。又受輔助宣告人蔡高甜與其孫子蔡仲
    豪、蔡浩群共有坐落新北市○○區○○段201 地號之土地，
    現擬就上揭土地協議分割後各自持有，為此聲請准予就受輔
    助宣告人蔡高甜所有之上揭土地協議分割等語。
二、按受輔助宣告之人為下列行為時，應經輔助人同意。但純獲
    法律上利益，或依其年齡及身分、日常生活所必需者，不在
    此限：(一)為獨資、合夥營業或為法人之負責人。(二)為消費借
    貸、消費寄託、保證、贈與或信託。(三)為訴訟行為。(四)為和
    解、調解、調處或簽訂仲裁契約。(五)為不動產、船舶、航空
    器、汽車或其他重要財產之處分、設定負擔、賣賣、租賃或
    借貸。(六)為遺產分割、遺贈、拋棄繼承權或其他相關權利。
    (七)法院依前條聲請權人或輔助人之聲請，所指定之其他行為
    。第1 項所列應經同意之行為，無損害受輔助宣告之人利益
    之虞，而輔助人仍不為同意時，受輔助宣告之人得逕行聲請
    法院許可後為之。民國98年11月23日修正生效之民法第15條
    之2 第1 項、第4 項定有明文。揆諸前揭規定，受輔助宣告
    之人為不動產之處分、設定負擔、買賣、租賃或借貸之行為
    時，僅需取得輔助人之同意即可，倘輔助人不為同意，且無
    損害受輔助宣告之人利益之虞，受輔助宣告之人始有聲請法
    院許可之必要。
三、本件聲請人主張上揭事實，固據提出臺北縣汐止地政事務所
    土地所有權狀影本等件為證，並經本院依職權調閱99年度輔
    宣字第31號案卷查核無誤，堪信為真。受輔助宣告人蔡高甜
    擬與他人協議分割其名下共有之土地，核屬不動產之處分行
    為，惟參以民法第1101條固有關於「受監護宣告之人，其監
    護人為代理受監護人購置或處分不動產之行為，非經法院許
    可，不生效力」之規定，然輔助人及有關輔助之職務規定，
    並無準用前揭規定，觀諸民法第1113條之1 第2 項即明。從
    而，本件受輔助宣告人果有處分其不動產之意，依法應取得
    輔助人之同意，並非輔助人得代為處分，本件聲請人以輔助
    人身分聲請本院准予處分受輔助宣告人不動產，即有誤會，
    於法未合，應予駁回。
四、依非訟事件法第21條第1 項前段，裁定如主文。
中    華    民    國   100    年    4     月    15    日
                  家事庭法  官  詹朝傑
以上正本係照原本作成。
如不服本裁定，應於送達後10日內向本院提出抗告狀，並繳納抗告
費新臺幣1,000元。
中    華    民    國   100    年    4     月    15    日
                        書記官  劉雅萍